【裁判字號】    94,易,2121
【裁判日期】    950424
【裁判案由】    傷害
【裁判全文】
臺灣高雄地方法院刑事判決              94年度易字第2121號
公  訴  人  臺灣高雄地方法院檢察署檢察官
被      告  丙○○
上列被告因傷害案件，經檢察官提起公訴（94年度偵字第22694
號），本院判決如下：
    主  文
丙○○傷害人之身體，處有期徒刑肆月，如易科罰金，以佰元
折算壹日。
    事  實
一、丙○○於民國（下同）94年5 月18日22時許，在高雄市苓雅
    區○○○路與仁義街口「金蒂大舞廳」停車場內，因駕駛自
    用小客車險些擦撞由友人乙○○駕車搭載進入該停車場後下
    車步行之丁○○（另經檢察官為不起訴之處分），丁○○見
    狀上前理論，2 人發生口角爭執，丙○○竟基於傷害人身體
    之犯意，持鐵條1 支毆打丁○○頭部2 、3 下，致丁○○受
    有左前額裂傷、頭部外傷等傷害。嗣經「金蒂大舞廳」保全
    人員到場搶下鐵條，丙○○始駕車離去。
二、案經丁○○訴由高雄市政府警察局苓雅分局移送台灣高雄地
    檢署檢察官偵查起訴。
    理  由
一、（1） 按被告以外之人於偵查中向檢察官所為之陳述，除顯
    有不可信之情況者外，得為證據，刑事訴訟法第159 條之1
    第2 項定有明文。經查，本件證人乙○○於偵查中向檢察官
    所為之陳述，其性質雖屬傳聞證據，惟查並無何顯不可信之
    情形，爰認其於偵查中之證言，自具有證據能力，而得作為
    本件認定犯罪事實之證據。（2） 又按除顯有不可信之情況
    外，從事業務之人於業務上或通常業務過程所須製作之紀錄
    文書、證明文書，亦得為證據，刑事訴訟法第159 條之4 第
    2 款定有明文。本件警卷所附告訴人所提高雄醫學大學附設
    中和紀念醫院診斷證明書，屬從事業務之人，於業務上製作
    之證明文書，亦查無何顯不可信之情形，自具有證據能力，
    而得作為本件認定犯罪事實之證據。
二、訊之被告丙○○對於在上開時地與告訴人丁○○發生口角，
    並持鐵條毆打告訴人一事，固不諱言，惟矢口否認有何故意
    傷害告訴人身體之犯行，辯稱當時係告訴人認伊車子險些撞
    及其身體，而至伊車旁對伊加以辱罵，並持鐵條砸伊車子，
    伊在車上坐了約10分鐘，告訴人又將伊硬拉下車，並用鐵條
    毆打伊身體，伊為防衛始將鐵條搶過來反擊云云。惟查，本
    件業據證人乙○○於偵查中證述稱：被告與告訴人發生爭執
    ，其見被告拿1 支疑似鐵條的東西毆打告訴人頭部等語（見
    偵卷第14頁），復於本院審理中證述稱：當時被告與告訴人
    發生爭執，有拿1 根鐵棒打起來，並未見告訴人有拿東西打
    被告等語（見審卷第54─55頁），證人即告訴人丁○○亦於
    本院審理中證述稱：當時因被告開車差點撞到伊，伊過去理
    論，被告即持鐵棍打伊頭部左邊2 、3 下等語（見審卷第35
    頁）；又被告雖稱係告訴人砸伊車並硬將伊拉下車毆打，且
    證人即駿達汽車公司員工甲○○於本院審理中證述稱：被告
    上開自用小客車於94年6 月28日進場維修，之前有先估價，
    日期不確定，車損情形係左前門A 柱開太開產生凹陷，左後
    葉子板有5 、6 個不規則的凹洞，看起來像是打到的等語，
    惟被告於案發時既與告訴人發生口角爭執，其下車時車門未
    關上即與告訴人發生肢體推擠，致壓擠車門，且在被告持鐵
    條毆打時擊中其車左後葉子板，因而產生上開損害情形並非
    不可能，自難以被告車輛有上開損害，即認係告訴人先持鐵
    條毆打被告，被告所稱尚難逕予採信；此外本件告訴人受傷
    情形，亦有其所提出之高雄醫學大學附設中和紀念醫院診斷
    證明書1 紙在卷可查（見警卷第17頁），其上所載之受傷情
    形與告訴人上開所述尚屬相符；從而，罪證明確，被告傷害
    犯行堪以認定。
三、核被告所為，係犯刑法第277 條第1 項之傷害罪。審酌被告
    因細故與告訴人發生口角爭執後，竟卻以暴力行為傷害報復
    他人，且所用手段危險性甚高，且曾於92年間因妨害公務、
    公然侮辱、傷害等案件，經法院分別判處拘役55日，50日，
    30 日 ，如易科罰金，均以300 元折算1 日，並定應執行刑
    拘役119 日，如易科罰金，以300 元折算1 日確定，於93年
    6 月4 日易科罰金執行完畢，復於93年間因公共危險案件，
    經法院判處拘役40日，如易科罰金，以300 元折算1 日確定
    ，於93年6 月7 日易科罰金執行完畢，有其台灣高等法院被
    告前案紀錄表1 份在卷可查，顯見平日素行不良，又告訴人
    所受傷害之程度亦非微，被告犯後狡飾犯行並無悔悟之意態
    度非佳等一切情狀，量處如主文所示之刑，並諭知易科罰金
    之折算標準。又上開鐵條1 支並非違禁物，非屬必予沒收之
    物，且未扣案，為免執行之困難，爰不予宣告沒收。
據上論斷，應依刑事訴訟法第299 條第1 項前段，刑法第277 條
第1 項、第41條第1 項前段，罰金罰鍰提高標準條例第1 條前段
、第2 條，判決如主文。
中    華    民    國    95    年    4     月    24    日
                  刑事第五庭    審判長法  官  李嘉興
                                      法  官  楊筑婷
                                      法  官  林俊寬
以上證明與原本無異。
如不服本判決，應於判決送達後10日內，向本院提出上訴狀。
中    華    民    國    95    年    4     月    24    日
                                      書記官  蔡淑貞
附錄本判決論罪之法條
刑法第277條條第1項：
傷害人之身體或健康者，處三年以下有期徒刑、拘役或一千元以
罰金。


司法院資訊處製作；財團法人民間司法改革基金會備份。
